臺灣高等法院臺南分院刑事判決　　　　　九十一年度重上更(三)字第三三號　ｇ
　　　上　訴　人
　　　即　被　告　乙　○　○
　　　指定辯護人　本院公設辯護人　甲　○　○
右上訴人因違反毒品危害防制條例案件，不服臺灣雲林地方法院八十九年度訴字第八
三號中華民國八十九年八月四日第一審判決（起訴案號：臺灣雲林地方法院檢察署八
十九年度偵字第四六八號），提起上訴，判決後經最高法院第三次發回更審，本院判
決如左：
      主      文
原判決關於販賣第二級毒品部分撤銷。
乙○○販賣第二級毒品，處有期徒刑肆年；販賣毒品所得新臺幣肆仟元沒收，如全部
或一部不能沒收時，以其財產抵償之。
      事      實
一、乙○○前有施用第二級毒品安非他命之惡習，分經臺灣臺中、彰化地方法院檢察
    署檢察官聲請法院裁定送觀察勒戒，於八十八年七月及十二月間接受勒戒完畢，
    仍不知悔改，復意圖營利，以其使用之000000000號呼叫器為連絡工具
    ，事先於電話中談妥交易細節，於民國（下同）八十八年十二月二日下午六時許
    ，在雲林縣西螺二崙公墓旁，以新台幣（以下同）四千元之價格販賣第二級毒品
    安非他命二錢予李曉倩施用，得款四千元。嗣乙○○因持有安非他命於八十九年
    一月二十三日晚上，在雲林縣莿桐鄉○○路十二號巷口經警查獲（乙○○持有施
    用第二級毒品部分業經檢察官聲請法院裁定觀察勒戒），經警循線查悉上情。
二、案經雲林縣警察局斗六分局移送臺灣雲林地方法院檢察署檢察官偵查起訴。
      理      由
一、訊據被告乙○○（下稱被告）矢口否認有右揭販賣第二級毒品安非他命犯行，辯
    稱：伊從未販賣安非他命予李曉倩，僅有送她一次，以前之所以承認販賣安非他
    命，係受警察誤導以為承認即可回家云云。
二、經查被告於右揭時地以四千元之價格販賣第二級毒品安非他命二錢予李曉倩施用
    之事實，已據被告於偵查及原審審理時供承在卷，並經李曉倩在原審審理時供述
    屬實，其中被告於偵查中供稱「只賣給李曉倩一次，另一次是無償給她。」「八
    十八年十二月二日下午在二崙公墓賣她安非他命二錢一萬元，我賺二千。」（見
    偵查卷第十四頁背面），於原審審理時供稱「（八十八年十二月二日起賣安非他
    命給曉倩，賣四千元？）有的。賺不到一千元」（見原審卷七十二頁背面）「（
    李曉倩供稱八十八年十二月二日晚上六時許在西螺二崙公墓賣安非他命二錢給她
    ，價錢四千，有何意見？）沒意見。」（見原審卷第七十四頁），核與李曉倩於
    原審審理時證述「（八十八年十二月二日晚上六時許，乙○○有無在西螺鎮二崙
    公墓賣二錢安非他命給妳，價格四千元？）有的。」「（乙○○賣幾次安非他命
    給妳？）第一次八十八年十二月二日晚上六時許在西螺鎮二崙公墓賣二錢安非他
    命，價格四千元。第二次八十八年十二月六日或七日亦是在二崙公墓賣二千元給
    我，數量不知。」（見原審卷第六十七頁）大致相符；而就雙方如何交易，被告
    於偵查中雖稱「她是於八十八年十二月二日早上打我手機0000000000號，當時我
    沒有接聽，她留言並留下她電話0000000000號，我於中午就跟她聯絡，約定在二
    崙公墓交易」（見偵查卷第十五頁），惟李曉倩於原審審理時則供稱「（（如何
    與被告乙○○聯絡）用BBcall。他的BBcalＺ 000000000，打BBcall給他，他會主
    動與我聯絡，電話中講好價錢、數量。」（見原審卷第六十七頁背面），二人就
    李曉倩係打被告之手機或呼叫器一節，所述雖有出入，然就雙方再以電話約定在
    二崙公墓交易之重點則無二致，而按一般經驗法則，販賣毒品者為防警方調閱行
    動電話之通聯記錄，多以呼叫器傳呼，再以公用電話回電，以李曉倩能具體指出
    被告所使用之呼叫器號碼，就雙方交易細節供述甚詳等情以觀，應以李曉倩所述
    可採，故被告聲請調查手機0000000000號之通聯記錄，尚無必要，且一般手機之
    通聯紀錄保存期間多僅六月，本案距今已近三年，再予調取，亦無意義，附此敘
    明。
三、另被告於警訊筆錄係出於自由意志供述，非以詐欺或脅迫方法取供，已據被告在
    偵查及原審時供認屬實，並經承辦刑警林豐晴、劉丁財供證在卷（詳偵查卷四二
    頁、原審卷三五頁、七二頁），此外本件警訊錄音帶，經原審當庭勘驗，其中承
    辦警員係就被告犯罪情節逐一訊問；被告確實坦承出售安非他命給李曉倩施用無
    誤，另錄音帶中承辦警員訊問口吻，更屬平和無脅迫之情（詳原審卷七二頁至七
    十四頁），再參諸被告經警查獲持有安非他命時併扣案之帳單上確載有「小倩」
    其名，在在顯示被告之陳述係出於自由意志，又被告於原審審理時，並無警員在
    旁引導，以其成年心智健全，且前有經觀察勒戒之經驗以觀，其於原審法官訊問
    時坦承其有販賣安非他命予李曉倩，應為事實，所辯係受警察誤導始承認販賣安
    非他命云云，顯為卸責之詞，又李曉倩已於原審審理時就本案與被告交易之情供
    述甚詳，並與被告當時所述相符，已如前述，並無再加傳訊之必要，被告聲請再
    予訊問，亦無必要。
四、末按安非他命物稀價昂，且為政府懸為禁令嚴加取締，苟無利可圖，衡情被告應
    無甘冒被取締判處重刑危險，平白從事該安非他命買賣，且被告於偵查中自承「
    「八十八年十二月二日下午在二崙公墓賣她安非他命二錢一萬元，我賺二千。」
    （見偵查卷第十四頁反面），於原審審理時供稱「八十八年十二月二日起賣安非
    他命給曉倩，賣四千元，賺不到一千元」（見原審卷第七十二頁反面），就所賺
    數額前後所述雖不一致，惟買賣之間已有利差，則屬無疑，其有意圖營利犯意，
    至為灼然。被告所辯，核係卸責之詞，不足採信，本件事證明確，被告上開犯行
    ，堪以認定，應予依法論科。
五、按安非他命係屬毒品危害防制條例第二條第二項第二款所規定之第二級毒品，核
    被告所為，係犯毒品危害防制條例第四條第二項之販賣第二級毒品罪。其持有之
    低度行為，為販賣之高度行為所吸收，不另論罪。又被告販賣毒品所得僅四千元
    ，獲利不高，且其本身有施用毒品之惡習，於向前手購買毒品之同時，再予販賣
    其友人李曉倩一次，尚非大量或僱用他人從事販賣，犯罪情節尚非重大，然法定
    刑度嚴峻，情輕法重，縱科處法定最低度之刑，本院綜合此案之客觀環境，仍嫌
    過重，其犯罪情狀顯可憫恕，爰依刑法第五十九條之規定，酌量減輕其刑。原審
    就此部分認被告罪證明確，因予論罪科刑，固非無見；惟查：(一)被告二次為警查
    獲安非他命（一次三‧二公克、一次○‧七公克），均非供被告販賣所用毒品，
    原審均加以諭知沒收銷燬，即有不當。(二)被告僅犯販賣毒品一次給予李曉倩施用
    ，原審認被告涉有多次販毒犯行，論以連續犯，自有未合（理由詳如後述）。(三)
    扣案帳單一紙並不能證明係販賣毒品之價款記錄，吸管鏟子一支亦不能證明係被
    告販賣毒品所用，原審諭知沒收，亦有不當。(四)再本件法定刑度嚴峻，情輕法重
    ，被告犯罪情狀顯可憫恕，應依刑法第五十九條之規定，酌量減輕其刑，原判決
    未予適用，亦有未當。上訴意旨，否認其有販賣犯行，指摘原判決不當，固無可
    取。但原判決既有可議，即屬無可維持，應由本院將原判決關於販賣第二級毒品
    部分撤銷改判。爰審酌被告素行、犯罪動機、目的、手段、智識程度，其有施用
    毒品前科，犯後一度坦承犯行等一切情狀，量處有期徒刑四年，以資懲儆。另被
    告販賣安非他命所得四千元，應依毒品危害防制條例第十九條第一項規定宣告沒
    收，如全部或一部不能沒收時，應以其財產抵償之。
六、公訴意旨另以：被告意圖營利，於八十八年十月十三日，在不詳地點，以一萬元
    之代價，販賣二錢之第二級毒品安非他命予李曉倩施用。又於八十八年十二月十
    二日，在雲林縣莿桐往饒平村之和平路上，售予綽號「阿裕」二萬四千元。復於
    八十八年十二月九日，在雲林縣莿桐鄉四合村，於被告身上查獲安非他命三‧二
    公克。暨於八十九年一月十九日晚上七時許，在雲林縣西螺鎮鹿場里，售予綽號
    「湖仔」四萬元。嗣於八十九年一月二十三日晚上十一時四十分許，在雲林縣莿
    桐鄉○○村○○路十二號旁巷口擬賣安非他命給「阿興」時，為警當場查獲，並
    扣得乙○○所有安非他命○．七公克等物。此部分因認被告另犯販賣毒品罪嫌云
    云。經查：
  (一)本件公訴人認被告販賣毒品予「裕仔」、「湖仔」、「阿興」等三人，無非以被
    告自白，及扣案帳單，暨二次查獲被告持有毒品安非他命各一包等情，為其主要
    論據。
  (二)惟被告於本院審理時堅決否認其另有販賣安非他命給予綽號「阿裕」、「湖仔」
    、「阿興」等人。雖被告於警訊時曾自白其另有販售毒品給綽號「阿裕」、「湖
    仔」、「阿興」等人，但該三人是否確有其人，並未經公訴人及原審查明？準此
    ，被告自白尚販賣給綽號「阿裕」、「湖仔」、「阿興」等人，於無其他事證佐
    證前，即有可疑。
  (三)再者本院於此次更審程序中，經傳訊綽號「阿裕」陳聖如，及綽號「湖仔」陳定
    湖到場，均未供稱向被告購買毒品等情（詳本院更(一)卷一八七、二○九至二一一
    頁）。則公訴人以扣案帳單載有綽號「阿裕」、「湖仔」二人名字，即認被告有
    販賣毒品給綽號「阿裕」、「湖仔」二人，即無可取。扣案帳單所載被告販毒給
    「阿裕」、「湖仔」二人部分，至多僅能解為被告自白，但既無證據佐證被告此
    部分自白屬實，即難以此自白認被告有販賣毒品予綽號「阿裕」、「湖仔」等人
    。至被告自白擬販賣毒品予「阿興」，卷附資料更是自始未有其人，被告自白擬
    販賣毒品給「阿興」部分，自難採信。
  (四)又被告於八十八年十月十三日販賣毒品予李曉倩部分，被告固曾多次自白在案。
    但證人李曉倩則自始未供稱於八十八年十月十三日，有向被告買過毒品安非他命
    事實（詳四六八號偵查卷十二至十三頁、原審卷六七頁）。證人李曉倩反而供稱
    係於八十八年十二月六、七日向被告購買（詳原審卷六七頁）。是被告就八十八
    年十月十三日販賣毒品予李曉倩犯行，買賣雙方供述不一，要有瑕疵，當難採認
    被告有此部分犯行。
  (五)本件公訴人認被告販賣予「裕仔」、「湖仔」、「阿興」等人及於八十八年十月
    十三日販賣予李曉倩部分，既查無積極證據足資證明，自難遽對被告論罪。然此
    部分公訴人認與前開有罪部分，有連續犯裁判上一罪關係，爰不另為無罪諭知，
    附此說明。
  (六)另本件被告於八十八年十二月九日晚上十一時許，在雲林縣莿桐鄉○○村○○路
    五五號，因持有安非他命三‧二公克，為警查獲；及於八十九年一月廿三日晚上
    十一時四十分許，持有安非他命○．七公克，在雲林縣莿桐鄉○○村○○路十二
    號旁巷口，為警查獲，涉有意圖販賣而持有第二級毒品部分，業據原審判決無罪
    確定，附此敘明。
據上論結，應依刑事訴訟法第三百六十九條第一項前段、第三百六十四條、第二百九
十九條第一項前段、毒品危害防制條例第四條第二項、第十九條第一項，刑法第十一
條前段、第五十九條，判決如主文。
本案經檢察官劉欽銘到庭執行職務。
中    華    民    國      九十一      年      八      月      二十七    日
                                  臺灣高等法院臺南分院刑事第三庭
                                      審判長法官  黃    崑    宗
                                            法官  林    勝    木
                                            法官  葉    居    正
右正本證明與原本無異。
如不服本判決，應於判決送達後十日內向本院提出上訴狀，其未敘述理由者並應於提
出上訴狀後十日內向本院補提理由書（應附繕本)。
                                      法院書記官  陳    嘉    琍
中    華    民    國      九十一      年      八      月      二十八    日
附錄法條：
毒品危害防制條例第四條第二項：製造、運輸、販賣第二級毒品者，處無期徒刑或七
                              年以上有期徒刑，得併科新台幣七百萬元以下罰金
                              。
